【裁判字號】    88,易緝,152
【裁判日期】    890811
【裁判案由】    竊盜等
【裁判全文】
臺灣臺南地方法院刑事判決                        八十八年度易緝字第一五二號
    公  訴  人  臺灣台南地方法院檢察署檢察官
    被      告  丙○○
右列被告因竊盜等案件，經檢察官提起公訴（八十七年度偵字第四四一四號、八十七
年度偵緝字第二六二號），本院判決如左：
    主  文
丙○○收受贓物，處拘役參拾日，如易科罰金，以參佰元折算壹日。又竊盜，處有期
徒刑伍月。
    事  實
一、丙○○意圖為自己不法之所有，在台南縣新營市僱乘（包租）乙○○所駕車號Ｕ
    Ｋ－一九六二自小客車後，一路駛經台南縣新營市、嘉義縣布袋鎮、台南縣仁德
    鄉等處來回訪友，翌日（二月二日）凌晨二時許行抵台南縣仁德鄉○○路○段二
    一號前，乘乙○○下車小便之機會，逕將上開乙○○所有之自小客車（車上置有
    黑皮包一個，內含身份証、行車執照、駕駛執照、行動電話一支、現金新台幣三
    千五百元等物）竊駛離去據為己有；繼丙○○擅以來路不明號碼ＮＨ－九七九八
    號之汽車牌照（車主丁○○于八十七年二月三日在台北縣新莊市失竊），改懸掛
    在上開竊車上使用；同年二月七日十六時三十分許，丙○○將上開改懸車牌後之
    竊車，交付給明知該車無車籍証件且來路不明之前獄中友人甲○○（業經本院審
    判）駕開使用，同年二月八日凌晨一時四十分許，甲○○駕駛上開車輛途經台中
    縣和平鄉○○路和平派出前，為警方人員查獲，經循線查悉上情。
二、案經台中縣警察局和平分局報請台灣台中地方法院檢察署檢察官呈請台灣高等法
    院檢察署令轉台灣台南地方法院檢察署檢察官偵查起訴。
    理  由
一、訊據被告丙○○矢口否認右揭犯行，辯稱伊係向乙○○租車，但乙○○一直跟著
    他，伊為擺脫乙○○才將車子開走，隨即丟棄在歸仁奇美公司附近，後來車就不
    見，伊並未將車交給甲○○，該車所掛車牌ＮＨ－九七九八並非伊所懸掛云云。
    然查前揭事實業據被害人乙○○、丁○○及同案被告甲○○等三人，分別在警訊
    、偵查中及本院訊問時指訴綦詳，並有該車及車牌失物領回保管單二紙附卷可參
    ，被告雖辯稱亦自承伊係向乙○○租車，惟亦自承租金尚未談妥（見本院八十九
    年八月一日審判筆錄），復無法提出租車之其他證據足供本院調查，其所辯顯係
    卸責之詞，不足採信，本件事證明確，被告犯行已堪認定。
二、核被告丙○○所為，係犯刑法第三百二十條第一項之竊盜罪、第三百四十九條第
    一項之收受贓物罪。被告所犯上開二罪行為互殊、罪名不同，應予分論併罰。爰
    審酌被告犯罪動機、目的、手段等一切情狀，分別量處如主文所示之刑，拘役部
    分並諭知易科罰金折算標準，以資懲儆。
據上論斷，應依刑事訴訟法第二百九十九條第一項前段，刑法第三百二十條第一項、
第三百三十九條第一項、第四十一條，罰金罰鍰提高標準條例第一條前段、第二條，
判決如主文。
中      華      民      國      八十九      年      八    月    十一    日
                                  臺灣臺南地方法院刑事第三庭
                                          法  官  高如宜
右正本證明與原本無異。
如不服本判決，應於判決送達後十日內向本院提出上訴狀( 應附繕本 )。
                                          書記官  劉岳文
中      華      民      國      八十九      年      八    月    十一    日
附錄本案論罪科刑法條全文：
刑法第三百二十條第一項
  意圖為自己或第三人不法之所有，而竊取他人之動產者，為竊盜罪，處五年以下有
  期徒刑、拘役或五百元以下罰金。
刑法第三百四十九條第一項
  收受贓物者，處三年以下有期徒刑、拘役或五百元以下罰金。


司法院資訊處製作；財團法人民間司法改革基金會備份。
